awulavu
awulagalYu
awulavannu
awulagalYannu
awulaxiMxa
awulagalYiMxa
awulakkeV
awulagalYigeV
awulaxiMxa
awulagalYiMxa
awulaxa
awulagalYa
awulaxalli
awulagalYalli
awulave
awulagalYe
awulakkoskara
awulagalYigoskara
awulakkoskara
awulagalYigoskara
awulakkAgi
awulagalYigAgi
awulakkAgi
awulagalYigAgi
awulakkosuga
awulagalYigosuga
awulakkosuga
awulagalYigosuga
awulakkiMwa
awulagalYigiMwa
awulaxaMweV
awulagalYaMweV
awulaxaMwa
awulagalYaMwa
awulaxaMwaha
awulagalYaMwaha
awulaxoVdaneV
awulagalYoVdaneV
awulaxoVMxigeV
awulagalYoVMxigeV
awulavA
awulavU
awulavo
awulavo
awulavo
awulave
awulave
awulave
awulavannA
awulavannU
awulavanno
awulavanno
awulavanno
awulavanne
awulavanne
awulavanne
awulaxiMxalA
awulaxiMxalU
awulaxiMxalo
awulaxiMxalo
awulaxiMxalo
awulaxiMxale
awulaxiMxale
awulaxiMxale
awulakkA
awulakkU
awulakko
awulakko
awulakko
awulakke
awulakke
awulakke
awulaxiMxalA
awulaxiMxalU
awulaxiMxalo
awulaxiMxalo
awulaxiMxalo
awulaxiMxale
awulaxiMxale
awulaxiMxale
awulaxalliyA
awulaxalliyU
awulaxalliyo
awulaxalliyo
awulaxalliyo
awulaxalliye
awulaxalliye
awulaxalliye
awulagalYA
awulagalYU
awulagalYo
awulagalYo
awulagalYo
awulagalYe
awulagalYe
awulagalYe
awulagalYannA
awulagalYannU
awulagalYanno
awulagalYanno
awulagalYanno
awulagalYanne
awulagalYanne
awulagalYanne
awulagalYiMxalA
awulagalYiMxalU
awulagalYiMxalo
awulagalYiMxalo
awulagalYiMxalo
awulagalYiMxale
awulagalYiMxale
awulagalYiMxale
awulagalYigA
awulagalYigU
awulagalYigo
awulagalYigo
awulagalYigo
awulagalYige
awulagalYige
awulagalYige
awulagalYiMxalA
awulagalYiMxalU
awulagalYiMxalo
awulagalYiMxalo
awulagalYiMxalo
awulagalYiMxale
awulagalYiMxale
awulagalYiMxale
awulagalYallA
awulagalYallU
awulagalYallo
awulagalYallo
awulagalYallo
awulagalYalle
awulagalYalle
awulagalYalle
awulakkoskaravA
awulakkoskaravU
awulakkoskaravo
awulakkoskaravo
awulakkoskaravo
awulakkoskarave
awulakkoskarave
awulakkoskarave
awulakkoskaravA
awulakkoskaravU
awulakkoskaravo
awulakkoskaravo
awulakkoskaravo
awulakkoskarave
awulakkoskarave
awulakkoskarave
awulakkAgiyA
awulakkAgiyU
awulakkAgiyo
awulakkAgiyo
awulakkAgiyo
awulakkAgiye
awulakkAgiye
awulakkAgiye
awulakkAgiyA
awulakkAgiyU
awulakkAgiyo
awulakkAgiyo
awulakkAgiyo
awulakkAgiye
awulakkAgiye
awulakkAgiye
awulakkosugavA
awulakkosugavU
awulakkosugavo
awulakkosugavo
awulakkosugavo
awulakkosugave
awulakkosugave
awulakkosugave
awulakkosugavA
awulakkosugavU
awulakkosugavo
awulakkosugavo
awulakkosugavo
awulakkosugave
awulakkosugave
awulakkosugave
awulakkiMwalA
awulakkiMwalU
awulakkiMwalo
awulakkiMwalo
awulakkiMwalo
awulakkiMwale
awulakkiMwale
awulakkiMwale
awulaxaMweVyA
awulaxaMweVyU
awulaxaMweVyo
awulaxaMweVyo
awulaxaMweVyo
awulaxaMweVye
awulaxaMweVye
awulaxaMweVye
awulaxoVdaneVyA
awulaxoVdaneVyU
awulaxoVdaneVyo
awulaxoVdaneVyo
awulaxoVdaneVyo
awulaxoVdaneVye
awulaxoVdaneVye
awulaxoVdaneVye
awulaxoVMxigeVyA
awulaxoVMxigeVyU
awulaxoVMxigeVyo
awulaxoVMxigeVyo
awulaxoVMxigeVyo
awulaxoVMxigeVye
awulaxoVMxigeVye
awulaxoVMxigeVye
awulagalYigoskaravA
awulagalYigoskaravU
awulagalYigoskaravo
awulagalYigoskaravo
awulagalYigoskaravo
awulagalYigoskarave
awulagalYigoskarave
awulagalYigoskarave
awulagalYigoskaravA
awulagalYigoskaravU
awulagalYigoskaravo
awulagalYigoskaravo
awulagalYigoskaravo
awulagalYigoskarave
awulagalYigoskarave
awulagalYigoskarave
awulagalYigAgiyA
awulagalYigAgiyU
awulagalYigAgiyo
awulagalYigAgiyo
awulagalYigAgiyo
awulagalYigAgiye
awulagalYigAgiye
awulagalYigAgiye
awulagalYigAgiyA
awulagalYigAgiyU
awulagalYigAgiyo
awulagalYigAgiyo
awulagalYigAgiyo
awulagalYigAgiye
awulagalYigAgiye
awulagalYigAgiye
awulagalYigosugavA
awulagalYigosugavU
awulagalYigosugavo
awulagalYigosugavo
awulagalYigosugavo
awulagalYigosugave
awulagalYigosugave
awulagalYigosugave
awulagalYigosugavA
awulagalYigosugavU
awulagalYigosugavo
awulagalYigosugavo
awulagalYigosugavo
awulagalYigosugave
awulagalYigosugave
awulagalYigosugave
awulagalYigiMwalA
awulagalYigiMwalU
awulagalYigiMwalo
awulagalYigiMwalo
awulagalYigiMwalo
awulagalYigiMwale
awulagalYigiMwale
awulagalYigiMwale
awulagalYaMweVyA
awulagalYaMweVyU
awulagalYaMweVyo
awulagalYaMweVyo
awulagalYaMweVyo
awulagalYaMweVye
awulagalYaMweVye
awulagalYaMweVye
awulagalYoVdaneVyA
awulagalYoVdaneVyU
awulagalYoVdaneVyo
awulagalYoVdaneVyo
awulagalYoVdaneVyo
awulagalYoVdaneVye
awulagalYoVdaneVye
awulagalYoVdaneVye
awulagalYoVMxigeVyA
awulagalYoVMxigeVyU
awulagalYoVMxigeVyo
awulagalYoVMxigeVyo
awulagalYoVMxigeVyo
awulagalYoVMxigeVye
awulagalYoVMxigeVye
awulagalYoVMxigeVye
